【裁判字號】    97,訴,1513
【裁判日期】    970714
【裁判案由】    毒品危害防制條例
【裁判全文】
臺灣板橋地方法院刑事判決              97年度訴字第1513號
公  訴  人  臺灣板橋地方法院檢察署檢察官
被      告  甲○○
上列被告因違反毒品危害防制條例案件，經檢察官提起公訴（97
年度毒偵字第1501號），本院判決如下：
    主      文
甲○○施用第一級毒品，累犯，處有期徒刑捌月。扣案之第一級
毒品海洛因殘渣（量微無法秤重）沒收銷燬之，盛裝上開海洛因
殘渣之外包裝袋參個、分裝勺肆支、分裝袋參個及已使用過之注
射針筒貳支，均沒收。
    事      實
一、甲○○前於民國94年間，因施用毒品案件，經國防部北部地
    方軍事法院於94年4 月7 日以94年度信裁字第59號裁定送勒
    戒處所觀察、勒戒，因無繼續施用毒品傾向，於94年4 月25
    日執行完畢出所，並經國防部北部地方軍事法院檢察署於94
    年5 月16日以94年度偵字第102 、168 號為不起訴處分確定
    。又於95年間，因犯搶奪罪，經本院於96年1 月11日以95年
    度訴字第2420號判決，判處有期徒刑7 月確定。復於95年間
    ，因犯詐欺罪，經台灣台南地方法院於95年10月19日以95年
    度簡字第3047號判決，判處有期徒刑3 月，如易科罰金，以
    銀元300 元折算1 日確定，與上開有期徒刑7 月部分裁定定
    執行刑，應執行有期徒刑9 月確定。上開2 罪嗣經本院於96
    年7 月16日以96年度聲減字第227 號裁定分別減為有期徒刑
    3 月又15日、1 月又15日，應執行有期徒刑4 月又15日，如
    易科罰金，以銀元300 元折算1 日確定，入監服刑後於96年
    7 月16日縮刑期滿執行完畢（於本案構成累犯）。詎其仍不
    知悔改，明知海洛因係毒品危害防制條例所規定之第一級毒
    品，不得非法持有、施用，竟於上開觀察勒戒執行完畢釋放
    後5 年內，基於施用第一級毒品海洛因之犯意，於97年1 月
    28日下午3 時許，在臺北縣板橋市○○○路○ 段165 號3 樓
    居處，以針筒注射方式施用第一級毒品海洛因1 次。嗣於97
    年1 月29日晚間7 時15分許，為警持搜索票在上址查獲，並
    扣得含有第一級毒品海洛因之殘渣袋3 個（海洛因殘渣量微
    無法秤重）、分裝勺4 支、分裝袋3 個及已使用過之注射針
    筒2 支（另扣得與本案犯罪事實無關之安非他命吸食器1 個
    ）。且經採集其尿液送驗呈海洛因代謝物嗎啡類陽性反應，
    始查悉上情。
二、案經臺北縣政府警察局海山分局報請臺灣板橋地方法院檢察
    署檢察官偵查起訴。
    理      由
一、按除被告所犯為死刑、無期徒刑、最輕本刑為3 年以上有期
    徒刑之罪或高等法院管轄第一審案件者外，於第一次審判期
    日前之準備程序進行中，被告先就被訴事實為有罪之陳述時
    ，審判長得告知被告簡式審判程序之旨，並聽取當事人、代
    理人、辯護人及輔佐人之意見後，裁定進行簡式審判程序，
    刑事訴訟法第273 條之1 第1 項定有明文。經核本件被告甲
    ○○所犯係死刑、無期徒刑、最輕本刑為3 年以上有期徒刑
    以外之罪，其於準備程序中就被訴及併案之事實為有罪陳述
    ，經法官告知簡式審判程序之旨，並聽取公訴人、被告之意
    見後，本院爰依首揭規定，合議裁定由受命法官獨任進行簡
    式審判程序，合先敘明。
二、上揭犯罪事實，業據被告甲○○於警詢、偵查及本院審理時
    坦承不諱，且被告為警查獲後所排放尿液經採樣後，送請臺
    灣檢驗科技醫藥股份有限公司，先以EIA 酵素免疫分析法初
    步檢驗，再以GC/MS 氣相層析質譜儀法確認檢驗，均呈鴉片
    類陽性反應之情，有該公司97年2 月19日CH/2008/11232 號
    濫用藥物檢驗報告1 紙附卷可稽（見偵查卷第33頁）；此外
    ，並有被告所有而供其施用第一級毒品所用之殘渣袋3 個（
    海洛因殘渣量微無法秤重）、分裝勺4 支、分裝袋3 個及已
    使用過之注射針筒2 支扣案可資佐證。足認被告自白與事實
    相符，是被告有於上揭時地施用第一級毒品之犯行，堪以認
    定。
三、按觀察、勒戒或強制戒治執行完畢釋放後，5 年內再犯施用
    第一、二級毒品之罪者，檢察官應依法追訴，毒品危害防制
    條例第23條第2 項定有明文。查本案被告甲○○前於94年間
    ，因施用毒品案件，經國防部北部地方軍事法院於94年4 月
    7 日以94年度信裁字第59號裁定送勒戒處所觀察、勒戒，因
    無繼續施用毒品傾向，於94年4 月25日執行完畢出所，並經
    國防部北部地方軍事法院檢察署於94年5 月16日以94年度偵
    字第102 、168 號為不起訴處分確定，已如前述，是被告係
    於觀察勒戒執行完畢釋放後5 年內再犯本件施用第一級毒品
    之罪。本案事證明確，被告犯行洵堪認定，應依法論科。
四、查海洛因係毒品危害防制條例第2 條第2 項第1 款所稱之第
    一級毒品。核被告甲○○施用第一級毒品海洛因之行為，係
    犯同條例第10條第1 項之施用第一級毒品罪。其施用第一級
    毒品前後，持有第一級毒品之低度行為，為施用之高度行為
    所吸收，不另論罪。又被告於95年間，因犯搶奪罪，經本院
    於96年1 月11日以95年度訴字第2420號判決，判處有期徒刑
    7 月確定。復於95年間，因犯詐欺罪，經台灣台南地方法院
    於95年10月19日以95年度簡字第3047號判決，判處有期徒刑
    3 月，如易科罰金，以銀元300 元折算1 日確定，與上開有
    期徒刑7 月部分裁定定執行刑，應執行有期徒刑9 月確定。
    上開2 罪嗣經本院於96年7 月16日以96年度聲減字第227 號
    裁定分別減為有期徒刑3 月又15日、1 月又15日，應執行有
    期徒刑4 月又15日，如易科罰金，以銀元300 元折算1 日確
    定，入監服刑後於96年7 月16日縮刑期滿執行完畢，有台灣
    高等法院被告前案紀錄表1 份在卷可稽，其於上開有期徒刑
    執行完畢後5 年內，故意再犯本案有期徒刑以上之罪，為累
    犯，應依刑法第47條1 項之規定，加重其刑。爰審酌被告有
    如事實欄所述之施用毒品前科紀錄，經觀察勒戒執行完畢，
    仍無法戒絕毒癮，再次漠視法令禁制而犯本罪，惟其施用毒
    品所生危害，實以自戕身心健康為主，對於他人生命、身體
    、財產等法益，尚無明顯而重大之實害，兼衡其國中肄業之
    智識程度、犯罪後坦承犯行之態度等一切情狀，量處如主文
    所示之刑，以示懲儆。
五、扣案之第一級毒品海洛因殘渣（量微無法秤重），依毒品危
    害防制條例第18條第1 項規定沒收銷燬之；至盛裝上開海洛
    因殘渣之包裝袋3 個，係用於包裹毒品，防其裸露、潮濕，
    便於持有、攜帶，另扣得分裝勺4 支、分裝袋3 個及已使用
    過之注射針筒2 支，均係被告所有並供其施用第一級毒品所
    用乙節，業據被告供述明確，爰依刑法第38條第1 項第2 款
    之規定，均併予宣告沒收。至於另扣案之安非他命吸食器1
    個，與本案犯罪事實無關，不予宣告沒收，附此敘明。
據上論斷，應依刑事訴訟法273 條之1 第1 項、第299 條第1 項
前段，毒品危害防制條例第10條第1 項、第18條第1 項前段，刑
法第11條前段、第47條第1 項、第41條第1 項前段、第38條第1
項第2 款，判決如主文。
本案經檢察官藍海凝到庭執行職務。
中    華    民    國    97    年    7     月    14    日
                  刑事第十庭  法  官  侯志融
以上正本證明與原本無異。
如不服本判決應於送達後10日內向本院提出上訴狀。
                              書記官  張玉如
中    華    民    國    97    年    7     月    14    日
附錄本案論罪科刑法條
毒品危害防制條例第十條
施用第一級毒品者，處六月以上五年以下有期徒刑。
施用第二級毒品者，處三年以下有期徒刑。


司法院資訊處製作；財團法人民間司法改革基金會備份。
